【裁判字號】    94,簡,1007
【裁判日期】    950731
【裁判案由】    營利事業所得稅
【裁判全文】
臺北高等行政法院判決
                                     94年度簡字第01007號
原      告  丁樂貴即建都企業社
被      告  財政部臺灣省北區國稅局
代  表  人  許虞哲（局長）住同上
訴訟代表人  甲○○
            乙○○
上列當事人間因營利事業所得稅事件，原告不服財政部中華民國
94年9月30日台財訴字第09400440980號訴願決定，提起行政訴訟
。本院判決如下︰
    主  文
原告之訴駁回。
訴訟費用由原告負擔。
    事  實
一、事實概要：
    緣原告民國（下同）90年度營利事業所得稅結算申報，列報
    薪資支出新臺幣（下同）1,737,000元，原經被告所屬臺北
    縣分局依申報數核定在案，嗣經人檢舉其虛報訴外人王躍凱
    薪資支出334,000元，經該分局以93年6月10日北區國稅北縣
    一字第0930036879號書函，請原告提示帳簿憑證（90 年度
    給付員工薪資各項證明資料，例如薪工資印領清冊、薪資銀
    行轉帳清冊、員工簽收據、勞健保加退保紀錄、上下班簽到
    退紀錄等）供核，因其未能提示帳簿憑證等資料供核，遂認
    定原告涉嫌虛報薪資支出334,000元，重行核定薪資支出
    1,403,000元，應補稅額69,282元，並依所得稅法第110條第
    1項規定按所漏稅額69,282元處1倍罰鍰計69,200元（計至百
    元止）。原告不服，申經復查結果，未獲變更，提起訴願，
    經遭駁回，遂提起行政訴訟。
二、兩造聲明：
  (一)原告聲明：訴願決定及原處分均撤銷。
  (二)被告聲明：
    1.駁回原告之訴。
    2.訴訟費用由原告負擔。
三、兩造之陳述：
  (一)原告主張之理由：原告已稱因年代久遠及水災流失，不能舉
    證文件，但當年工作同事均尚健在。且原告已對檢舉人之不
    實指控提出偽造文書之告訴。因此依法向鈞院聲請裁定停止
    原處分之執行。
  (二)被告主張之理由：
    1.按「營利事業所得之計算，以其本年度收入總額減除各項
      成本費用、損失及稅捐後之純益額為所得額。」為所得稅
      法第24條第1項所明定。次按「費用及損失，未經取得原
      始憑證，或經取得而記載事項不符者，不予認定。」為營
      利事業所得稅查核準則第67條第1項所明定。
    2.本件原告90年度營利事業所得稅結算申報，列報薪資支出
      1,737,000元，原經被告所屬臺北縣分局依申報數核定，
      嗣經人檢舉其虛報訴外人王躍凱薪資支出334,000元，經
      該分局函請原告提示帳簿憑證供核，因其未能提示帳簿憑
      證等資料供核，乃認定原告涉嫌虛報薪資支出334,000元
      ，重行核定薪資支出1,403,000元。原告不服，主張其確
      無虛報，有當年工務主任石松村君出具之切結書可證明，
      請查明真相，撤銷原處分云云，申經被告復查決定以，經
      被告通知其於94年4月25日前提示系爭薪資支出之資金支
      付流程等資料供核，惟迄未提示，原核定並無不合等由，
      駁回其復查之申請。原告仍表不服，主張因年代久遠，水
      災頻頻，故未能保存原始憑證，被告未向檢舉人查證，原
      告遂於94年7月27日向臺北板橋地方法院檢察署提起訴外
      人王躍凱偽造文書之刑事告訴，以求取正義並提起訴願云
      云；經財政部訴願決定略以，原告雖向臺北板橋地方法院
      檢察署提起訴外人王躍凱偽造文書之刑事告訴，惟尚未審
      決，原告主張，核不足採為由，予以駁回。
    3.茲原告復執前詞爭執。第查「當事人主張事實須負舉證責
      任倘其所提出之證據不足為主張事實之證明自不能認其主
      張之事實為真實。」改制前行政法院36年度判字第16號著
      有判例。原告未能提示支付該筆薪資之證明、勞健保加退
      保紀錄、上下班簽到退紀錄等具體事證供核，一再空言主
      張，實不足採，原處分請予維持。
    4.按「納稅義務人已依本法規定辦理結算申報，但對依本法
      規定應申報課稅之所得額有漏報或短報情事者，處以所漏
      稅額兩倍以下之罰鍰。」為所得稅法第110條第1項所明定
      。
    5.本件原告90年度營利事業所得稅結算申報，涉嫌虛報訴外
      人王躍凱薪資支出334,000元，違章情節，已如前述，被
      告按所漏稅額69,286元處1倍罰鍰69,200元（計至百元止
      ），經核並無不合，復查及訴願決定遞予維持，亦無不當
      ，本部分原處分亦請予維持。
    理  由
一、行政訴訟法第229條第1項所定適用簡易程序之數額，業經司
    法院以92年9 月17日院台廳行一字第23681號令增至新台幣
    20萬元，並定於93年1月1日實施。本件原告爭執之金額未逾
    新台幣20萬元，自應適用簡易程序事件，爰不經言詞辯論為
    判決。
二、按「營利事業所得之計算，以其本年度收入總額減除各項成
    本費用、損失及稅捐後之純益額為所得額。」所得稅法第24
    條第1項所明定。次按「費用及損失，未經取得原始憑證，
    或經取得而記載事項不符者，不予認定。」為營利事業所得
    稅查核準則第67條第1項所明定。又「納稅義務人已依本法
    規定辦理結算申報，但對依本法規定應申報課稅之所得額有
    漏報或短報情事者，處以所漏稅額兩倍以下之罰鍰。」亦為
    所得稅法第110條第1項所明定。
三、本件原告90年度營利事業所得稅結算申報，列報薪資支出
    1,737,000元，原經被告所屬臺北縣分局依申報數核定在案
    ，嗣經人檢舉其虛報訴外人王躍凱薪資支出334,000元，經
    該分局函請原告提示帳簿憑證供核，因其未能提示帳簿憑證
    等資料供核，遂認定原告虛報薪資支出334,000元，重行核
    定薪資支出1,403,000元，應補稅額69,282元，並依所得稅
    法第110條第1項規定按所漏稅額69,282元科處1倍罰鍰計69,
    200元（計至百元止）。原告不服，循序提起本件訴訟，為
    如事實欄載之主張。經查：
(一)、「當事人主張事實，須負舉證責任，倘其所提出之證據不
      足為主張事實之證明，自不能認其主張之事實為真實。」
      改制前行政法院36年度判字第16號判例可資參照。原告經
      人檢舉虛報訴外人王躍凱薪資支出334,000元，經被告於
      93 年6月10日以北區國稅北縣一字第0930036879號函請原
      告提示相關帳簿憑證供核，此有上開函文附原處分卷可稽
      ，原告未能提示支付該筆薪資之證明、勞健保加退保紀錄
      、上下班簽到退紀錄等具體事證供核，已難認原告有支付
      訴外人王躍凱薪資。
(二)、原告因訴外人王躍凱檢舉其虛報其薪資，而向台灣板橋地
      方法院檢察署對訴外人王躍凱提出偽造文書之告訴，經檢
      察官傳訊證人石松村到庭結稱訴外人王躍凱係伊經營之新
      方法有限公司僱用之員工，與原告之企業社均係吉泰公司
      之工程小包，後來伊公司經營不善，伊便到吉泰公司上班
      ，因當時伊公司已結束營業，但尚有工程未完成，所以向
      原告借發票，員工薪資亦用原告名義申報，因訴外人王躍
      凱係替伊工作，故並不認識原告等語，此有上開檢察署檢
      察官95年調偵字第192 號不起訴處分書在卷可按。由上開
      證人石松村證詞可知，訴外人王躍凱確未受僱原告之建都
      企業社，其僱用人是石松村，薪資是領自石松村，則原告
      自未支出系爭薪資334,000 元，其確是虛報訴外人王躍凱
      薪資支出334,000 元，原處分據以補稅科罰，揆諸首揭規
      定，自無不合。
四、從而，原處分認定原告虛報薪資支出334,000元，重行核
    定薪資支出1,403,000元，應補稅額69,282元，並科處原告
    所漏稅額69,282元1倍罰鍰計69,200元，於法無違。訴願決
    定予以維持，亦無不合。原告訴請撤銷，並無理由。又上開
    補徵稅款及科處罰鍰金額各未逾7 萬元，尚非屬鉅額，即使
    執行造成原告之損害亦為金錢上之損失，尚容易以金錢賠償
    加以回復，並無行政訴訟法第116 條第2 項所稱將發生難以
    回復損害之情事，其聲請停止原處分之執行於法未合，亦應
    駁回。
五、據上論結，本件原告之訴及聲請停止執行，均無理由，爰依
    行政訴訟法第98條第3項前段，判決如主文。
中    華    民    國    95     年     7    月    31   日
                              第三庭法  官 吳東都
上為正本係照原本作成。
本件以訴訟事件所涉及之法律見解具有原則性者為限，始得於本
判決送達後20日內向本院提出上訴狀並表明上訴理由，如已於本
判決宣示後送達前提起上訴者，應於判決送達後20日內補具上訴
理由（均按他造人數附繕本），且經最高行政法院許可後方得上
訴。
中    華    民    國    95     年      7   月    31   日
                                    書記官 張能旭


司法院資訊處製作；財團法人民間司法改革基金會備份。
